最高法院刑事判決　　　　　　　　　　　　　　　九十三年度台上字第二七五五號
　　上　訴　人　台灣高等法院台中分院檢察署檢察官
　　上　訴　人
　　即　被　告　庚○○
　　選任辯護人　李慶松　律師
　　上　訴　人
　　即　被　告　甲○○
　　　　　　　　丁○○
　　右　一　人
　　選任辯護人　陳鴻謀　律師
　　　　　　　　張績寶　律師
　　　　　　　　王炳輝　律師
　　上　訴　人
　　即　被　告　戊○○
　　選任辯護人　陳鴻謀　律師
　　上　訴　人
　　即　被　告　己○○
　　選任辯護人　王正喜　律師
　　被　　　告　乙○○
　　　　　　　　丙○○
右上訴人等因被告等貪污案件，不服台灣高等法院台中分院中華民國九十二年十二月
三十一日第二審判決（九十二年度上訴字第五二三號，起訴案號：台灣台中地方法院
檢察署八十八年度偵字第一八九四九號、九十年度偵字第一四０七三號），提起上訴
，本院判決如左：
    主  文
原判決關於庚○○、甲○○、丁○○、戊○○、己○○部分撤銷，發回台灣高等法院
台中分院。
其他上訴駁回。
    理  由
一、撤銷部分（即關於庚○○、甲○○、丁○○、戊○○、己○○部分）
本件原判決認定上訴人即被告庚○○、甲○○分別於民國八十三年三月一日至八十七
年二月底止，擔任台中縣大雅鄉鄉長及鄉公所總務，均為依據法令從事公務之人員。
上訴人即被告己○○係「朝希土木包工業」（下稱朝希包工業）負責人，及「寬達土
木包工業」（下稱寬達包工業）、「育晉企業有限公司」（下稱育晉公司）、「萬里
營造有限公司」（下稱萬里公司）之實際負責人。庚○○於擔任鄉長期間，曾先後向
己○○取得新台幣（下同）一百五十萬元及六十萬元之款項，己○○均以育晉公司設
於台中商業銀行大肚分行透支帳戶預借上開款項交付。庚○○乃利用大雅鄉公所發包
原判決附表一編號１至１９小型工程之機會，明知違背法令，仍基於概括之犯意，先
後依照己○○提供之「朝希包工業、萬里公司、一心土木包工業（下稱一心包工業）
、吉星土木包工業（下稱吉星包工業）、寬達包工業、真順意土木包工業（下稱真順
意包工業）或泰山土木包工業（下稱泰山包工業）」等廠商名單，連續於發包簽呈上
指定其中三家參與比價，而排除其他廠商參與競標之機會；並指示甲○○通知己○○
至鄉公所領取工程標單，或由甲○○主動、或經由己○○之詢問，洩漏該項工程底價
或預算予己○○，進行形式比價，己○○均依據甲○○所洩漏之底價或預算金額，以
底價之九成九（即接近底價之百分之九十九）計算投標金額，填寫三份不實標單，購
買三份押標金，以代其他二家廠商繳納，持向借牌陪標之二家廠商蓋章後投遞。使己
○○得以虛偽比價之方式，以接近底價價格，連續標得原判決附表一編號１至１９所
示之十九項工程，總計一千四百十二萬七千五百元。其因虛偽比價，致額外多獲取一
成之不法利益，共計一百四十一萬二千七百五十元。庚○○並因此獲得前開二百七十
萬元之不法利益。上訴人即被告丁○○於八十七年三月一日繼庚○○後任大雅鄉鄉長
，張敏恭（另案偵辦）同時任該鄉公所秘書，上訴人即被告戊○○於八十七年三月二
日至八十八年五月十六日止，擔任該鄉公所總務，均為依據法令從事公務之人員。丁
○○於擔任鄉長期間，利用大雅鄉公所發包小型工程之機會，明知應通知殷實廠商三
家比價，因己○○之請託，明知違背法令，基於圖利己○○之概括犯意，連續自八十
七年三月間起，於辦理原判決附表二所示之工程發包時，均按己○○提供之「朝希包
工業」、「寬達包工業」、「萬里公司」、「瑞祥營造有限公司」（下稱瑞祥公司）
、「吉峰營造有限公司」（下稱吉峰公司）及「嘉慶營造有限公司」（下稱嘉慶公司
）等廠商名單，指示張敏恭、戊○○連續於簽呈上指定其中三家廠商參與比價，排除
其他廠商競標之機會。嗣於招標時，戊○○復在丁○○之指示下，通知己○○至鄉公
所領取工程標單並洩漏工程底價，使己○○填寫三份不實標單，並購妥三份押標金，
以代其他二家廠商繳交標金，持向借牌廠商用印後投遞，使己○○得以虛偽比價方式
，以接近底價價格標得原判決附表二所示之十二項工程，總計一千三百四十二萬四千
元，其因虛偽比價，致額外多獲取一成之不法利益，共計一百三十四萬二千四百元等
情。因而撤銷第一審關於丁○○、戊○○、己○○部分之不當判決，改判仍論處丁○
○、戊○○共同連續依據法令從事公務之人員，對於主管之事務，明知違背法令，直
接圖其他私人不法利益，因而獲得利益；己○○連續對於依據法令從事公務之人員，
關於違背職務之行為交付賄賂罪刑。並維持第一審論處庚○○共同連續依據法令從事
公務之人員，經辦公用工程收取回扣；甲○○共同連續依據法令從事公務之人員，對
於主管之事務，明知違背法令，直接圖其他私人不法利益，因而獲得利益罪刑之判決
，駁回其在第二審之上訴。固非無見。惟查：(一)刑事訴訟法第一百五十六條第二項規
定：被告之自白，不得作為有罪判決之唯一證據，仍應調查其他必要之證據，以察其
是否與事實相符。其立法意旨乃在防範被告虛擬之自白致與事實不符，故對自白在證
據上之價值加以限制，明定須藉補強證據以擔保其真實性。原判決事實認定：「己○
○得以虛偽比價、未經價格競爭之方式，即以接近底價價格得標承攬大雅鄉公所小型
工程，每次比價並因此獲取工程款一成之不法利益」等語。惟就何以認定己○○「每
次比價並因此獲取工程款『一成』之不法利益」？除己○○在法務部調查局中部機動
組之自白外，並無其他補強證據以察其是否與事實相符，且其所稱之「一成」為約數
，原判決以之作為庚○○、甲○○、丁○○、戊○○圖利己○○不法利益之依據，顯
有判決理由不備之違背法令。(二)有罪之判決書，其所記載之理由，前後必須互相適合
，否則即屬判決理由矛盾之違法。原判決理由先曰：一般小型工程公開競標，得標之
價格約為底價之六、七成，業經證人即台中縣沙鹿鎮公所工務課課員楊志秦於另案中
證述屬實，則「非法利潤」差額比率百分之十，加上「一般合法得標合理應得利潤」
，總利潤高達百分之三十至百分之四十，尚屬合理範圍，是己○○不法標得前揭工程
之全部獲利不祇「一成」而已。後謂：據台中縣政府函覆第一審法院稱：「經查本府
所辦理工程，其工程預算書編列之發包工作費內包商利潤，約為發包工作費扣除包商
管理費用及加值營業稅後金額百分之八。然廠商承攬工程所能獲得之利潤需視其工程
材料取得成本、施工管理、機具調度、工人素質、天候因素、及其他突發事件排除能
力等條件而定」，有台中縣政府九十一年十月二十五日府工工字第九一二八三六六五
OO號函在卷可稽，故廠商承攬工程所能獲得之利潤需視前開所述種種多變之因素而定
，顯難有一定比例或固定成數之利潤可資掌握等情。其就己○○標得前揭工程獲利比
例之論敘前後亦不相一致，復有判決理由矛盾之違法。(三)有罪判決書之事實一欄，為
適用法令之準據，法院應將依職權認定與論罪科刑有關之事實，翔實記載，然後於理
由內逐一說明其憑以認定之證據，並使事實認定與理由說明，互相適合，方為合法。
倘若事實認定與理由說明，不相一致，或事實、理由欄內之記載，前後齟齬，按諸刑
事訴訟法第三百七十九條第十四款後段規定，均屬判決理由矛盾之當然違背法令。原
判決事實認定庚○○圖利己○○而使己○○獲取原判決附表一編號一至十九號工程總
價一成即新台幣「一百四十一萬二千七百五十元」之不法利益；另丁○○亦圖利己○
○獲取原判決附表二所示十二項工程總價之一成即「一百三十四萬二千四百元」之不
法利益等語。惟其理由卻認定己○○承攬原判決附表一、二（扣除其中七部分）之小
型工程三十項，因虛偽比價而額外多獲取一成不法利益計「一百五十六萬零五百五十
元」云云（原判決書第六六頁），並於主文中宣告沒收其不法利益「一百五十六萬零
五百五十元」。第查原判決附表一、二全部工程款一成之金額各為「一百四十一萬二
千七百五十元」及「一百三十四萬二千四百元」，二者總計為二百七十五萬五千一百
五十元。原判決理由中卻認定被告等圖利之金額共為「一百五十六萬零五百五十元」
，既非庚○○圖利之「一百四十一萬二千七百五十元」，亦非丁○○圖利之「一百三
十四萬二千四百元」，尤非二者總計之金額「二百七十五萬五千一百五十元」，則此
「一百五十六萬零五百五十元」究竟如何計算得出？原判決並未敘明其理由，委有判
決理由矛盾之違法。再者，原判決於事實欄中認定被告等圖利己○○獲取不法利益之
工程，除附表一編號第1至19號十九項工程外，另外加上附表二之十二項工程，共計
「三十一項」工程（原判決書第六、七頁）；但於理由中又認定被告等圖利己○○之
工程共「三十項」，扣除附表二第七項之工程（原判決書第六六頁），前後論敘又相
互扞格。再原判決維持第一審論處庚○○共同連續依據法令從事公務之人員，經辦公
用工程收取回扣罪刑之判決，並宣告追繳沒收其所得財物二百七十萬元，該二百七十
萬元之財物，原判決一則認定係己○○交付庚○○之「賄款」，一則稱係庚○○向己
○○借款未曾清償，亦未曾支付利息之「不法利益」，前後論述亦生齟齬，均有判決
理由矛盾之違背法令。(四)公司組織之法人與其負責人之自然人，係二個不同之權利、
義務主體，不能加以混淆。依原判決所為認定，己○○固同屬萬里公司之實際負責人
，然萬里公司之登記負責人並非己○○，公司所為法律行為又與負責人之行為，獨立
存在。茲原判決附表一、二內記載之小型工程得標廠商有萬里公司、瑞祥公司等，倘
各該次得標承攬工程，均屬虛偽不實情形，而取得不法利益，則得此不法利益之人，
何以均屬己○○，而非得標之公司？判決內並未闡述其論據，殊有判決理由不備之可
議。(五)按刑事訴訟之目的固重在發見實體真實，其手段則應合法正當，以保障人權。
依刑事訴訟法第二百二十九條至第二百三十一條之規定，司法警察固有調查犯罪嫌疑
人犯罪情形及蒐集證據之職權，而得詢問犯罪嫌疑人，然依同法第一百條之二準用同
法第一百條之一第一項之規定，司法警察詢問犯罪嫌疑人，除有急迫情況且經記明筆
錄者外，應全程連續錄音；必要時，並應全程連續錄影。考其立法目的，在於建立詢
問筆錄之公信力，並擔保詢問程序之合法正當；亦即在於擔保犯罪嫌疑人對於詢問之
陳述係出於自由意思及筆錄所載內容與其陳述相符。故司法警察詢問犯罪嫌疑人如違
背上開規定，其所取得之供述筆錄，究竟有無證據能力，原應審酌司法警察違背該法
定程序之主觀意圖、客觀情節、侵害犯罪嫌疑人權益之輕重、對犯罪嫌疑人在訴訟上
防禦不利益之程度，以及該犯罪所生之危害，暨禁止使用該證據對於抑制違法蒐證之
效果，及司法警察如依法定程序有無發現該證據之必然性等情形，本於人權保障與社
會安全之均衡維護精神，依比例原則，具體認定之。原判決引用己○○在法務部調查
局中部機動組之自白為庚○○有罪判決之心證理由。惟己○○對於該項自白之任意性
有所爭執，指其係受法務部調查局偵查員之脅迫所為。而原審調閱己○○在法務部調
查局中部機動組偵訊之錄影帶，發現偵訊問答內容確實無法清楚辨識，而證人即法務
部調查局中部機動組組長何建明亦到庭證稱：錄影帶聲音模糊不清，無法辨識聲音內
容，有可能是磁頭使用太久的原因等語（見原審二卷第一五四、二一九頁）。如果無
訛，該警詢筆錄似未依據刑事訴訟法第一百條之一第一項之規定製作。原判決並未審
酌前揭各項主客觀情形，本於人權保障與社會安全之均衡維護精神，依比例原則，具
體認定之，遽採上開警詢筆錄為論處上訴人犯罪之證據，揆諸上揭說明，仍難認適法
。以上為上訴意旨所指摘及本院得依職權調查之事項，應認原判決關於庚○○、甲○
○、丁○○、戊○○、己○○部分有發回更審之原因。
二、駁回部分（即乙○○、丙○○部分）
按刑事訴訟法第三百七十七條規定：上訴於第三審法院，非以判決違背法令為理由，
不得為之。是提起第三審上訴，應以原判決違背法令為理由，係屬法定要件。如果上
訴理由狀並未依據卷內訴訟資料，具體指摘原判決不適用何種法則或如何適用不當，
或所指摘原判決違法情事，顯與法律規定得為第三審上訴理由之違法情形，不相適合
時，均應認其上訴為違背法律上之程式，予以駁回。本件原判決以公訴意旨略稱：(一)
被告乙○○係台中縣大雅鄉民代表會代表，為依據法令從事於公務之人員，大雅鄉小
型工程並非其主管或監督之事務，乃於擔任鄉民代表期間內，因知悉大雅鄉公所於八
十七年一月間，將辦理小型工程「中山北路旁排水溝工程」之招標案，意圖使己○○
能標得該項工程，明知為違背法令，利用其鄉民代表身分，向鄉長丁○○遊說，經丁
○○同意後，乙○○即將己○○提供之「朝希包工業、寬達包工業、萬里公司」等廠
商名單，交由秘書張敏恭、總務戊○○於簽呈上指定該三張廠商比價。嗣招標前夕，
戊○○即通知己○○至鄉公所領取三份標單，劉某女婿薛明順至公所領取三份標單時
，戊○○復洩漏工程參考底價予薛某，使劉某依據所洩漏底價，填寫三份不實標單投
遞，致比價時己○○可以不經由價格競爭，而以接近底價價格承攬，獲取工程款一成
之不法利益。己○○為酬謝乙○○，遂依照乙○○之要求，替渠鋪設大雅鄉九九隆量
販店後方三條私人道路柏油，所需費用十二餘萬元並未向張某索取，使乙○○因此圖
得十二餘萬元之不法利益。(二)被告丙○○於八十七年三月一日起擔任台中縣議會議員
，為依據法令從事於公務之人員，大雅鄉小型工程並非其主管或監督之事務，於擔任
台中縣議會議員期間內，因議員職務關係，每年有固定之工程配合款，可向台中縣政
府建議施作工程；詎丙○○基於概括之犯意，明知為違背法令，為使己○○承攬渠爭
取之配合款工程圍標得利，陸續自八十七年十二月間至八十八年五月止，藉向台中縣
政府建議施作原判決附表三所示之「大雅鄉○○○路八十巷等道路排水工程」、「大
雅鄉一家親社區後側排水改善工程」、「大雅鄉○○街１４７巷等巷道排水溝工程」
、「大雅鄉○○路等支線道路改善工程」、「大雅鄉○○村○○路○道路排水工程」
及「大雅鄉○○村○○路○○路改善工程」等工程之機會，先由己○○提供朝希包工
業、寬達包工業、萬里公司及嘉慶公司等四家廠商名單，再由丙○○將該名單持交台
中縣政府人員於辦理上開工程發包時指定該等廠商參加比價，其次，再由不詳姓名之
台中縣政府發包中心人員，將事先探悉台中縣政府工程參考底價告知丙○○轉告己○
○，使己○○能據此分別填寫三份不實標單，並購買押標金，代其他二廠商繳納，持
向借牌廠商用印後分別投遞，其他二家廠商並未實際參與競標。使己○○得以虛偽比
價、未經價格競爭之方式，即能以接近底價之金額得標，每次比價並因此獲取工程款
一成之不法利益。且己○○自八十七年十二月二十八日起至八十八年六月二十四日止
，即陸續囑由女兒劉美雅及家人陳淑鳳自台中區中小企業銀行（現改制為台中商業銀
行）大肚分行，匯款至丙○○大雅鄉農會00000000000000帳戶內，共
計匯款三百十二萬二千七百三十元，使丙○○獲得上述金額之不法利益。（原判決誤
載為一百七十五萬一千元）。因認乙○○、丙○○二人均涉犯貪污治罪條例第六條第
一項第五款（原判決誤載為第一款）及刑法第一百三十二條之罪嫌等情。經審理結果
，認為不能證明乙○○、丙○○部分犯行，因而撤銷第一審關於乙○○、丙○○之科
刑判決，改判諭知其無罪，已綜合全部卷證資料，逐一斟酌判斷，詳敘其無從形成被
告有罪判決之心證理由，從形式上觀察，並無判決違背法令之情形存在。查刑事訴訟
採證據裁判原則，認定事實所憑之證據，須於通常一般之人均不致於有所懷疑，達到
確信其為真實之程度者，始足當之；倘其證明之程度，尚有合理之懷疑存在時，仍不
能據為被告有罪之認定。檢察官以：乙○○於八十七年十二月十日二十時五十二分打
電話給己○○，該次通話內容有若干「影射」約定何時交付款項之談話。且乙○○與
己○○、戊○○又分別於同年十一月二十四日十一時三十四分、十二月十二日十六時
三十分、十二月二十一日十三時五十八分通話談及：「一件中山北路排水溝，你那（
廠商）名字給我」、「同樣的，你問他就知道，和上次一樣啦」、「（張）你和友誠
（指戊○○）談的工作，為什麼不辦到好。（劉）喂…（張）你何時要來大雅。（劉
）看有需要，我就過去」、「（張）告訴你，乾脆這樣，還有禮拜一好了，因為也要
友誠在場。（劉）好」，足見己○○、乙○○與戊○○間「聯繫密切」，顯有弊情云
云。然該等通話內容縱有「影射」約定何時交款之內容，而己○○、乙○○又與戊○
○電話「聯繫密切」。但該等證據之證明力，既尚有合理之懷疑存在，未能達到確信
其為真實之程度，原判決因而為被告無罪之諭知，其採證自屬正當合法。另刑事訴訟
法第一百五十六條第二項規定，被告雖經自白，仍應調查其他必要之證據，以察其是
否與事實相符者，始足當之。立法目的乃欲以補強證據擔保自白之真實性。所謂補強
證據，則指除該自白本身外，其他足資以證明自白之犯罪事實確具有相當程度真實性
之證據而言。己○○、戊○○於法務部調查局中部機動組訊問時雖自白：「中山北路
旁水溝工程」係由乙○○向戊○○表示業經丁○○同意，將與己○○配合承攬系爭工
程，由己○○提供朝希包工業、寬達包工業及萬里公司等三家廠商名單，交由乙○○
轉交戊○○參與比價。戊○○乃依丁○○指示辦理簽擬作業，並以工程預算金額扣除
尾數之參考價格告知（究係告知何人已記不清楚）云云。惟觀之己○○與乙○○、丙
○○之電話通訊監察內容，語意不明，尚難作為己○○、戊○○自白之補強證據，原
判決以該等電話通訊監察內容尚難據為被告不利之證明，其採證復無違背證據法則。
而證據之取捨及證據之證明力如何，均屬事實審法院得自由裁量、判斷之職權，苟其
此項裁量、判斷，並不悖乎通常一般之人日常生活經驗之定則或論理法則，又於判決
內論敘其何以作此判斷之心證理由者，即不得任意指摘其為違法，據為提起第三審上
訴之合法理由。乙○○身為鄉民代表，對於民眾向其反應某處有施作公共工程之必要
時，基於職責，據實向鄉公所反應及爭取，並向鄉公所推薦優良廠商，僅止於建議而
已，對於系爭工程是否施作及遴選何家廠商參與比價，均屬大雅鄉公所之職掌及權限
，乙○○並無參與或決定之權，自無從與鄉公所人員共犯圖利罪之餘地。且證人張恭
平於法務部調查局中部機動組證稱：「我是負責縣政府所有工程之內部文件簽辦及承
攬發包比價、開標等業務。工程底價皆係由縣長室人員核定，底價確係依業務單位所
列工程發包預算資料及裝底價表之密件信封準備齊全呈送給縣長室，交予機要秘書核
定，然後於開標當日決標前半小時至縣長室領回交予發包開標主持人。此工程發包預
算比價廠商依法係無法知悉，我並無洩露底價或工程發包預算予己○○或丙○○」等
語。原判決認本案工程之承辦人張恭平既未洩露底價予丙○○，丙○○自無從得知其
底價轉洩露予己○○，其採證仍無悖乎一般經驗法則。又貪污治罪條例之圖利罪，以
對於主管、非主管或監督之事務，「明知違背法令」，直接、間接或利用職權機會，
「圖自己或其他私人不法利益」，「因而獲得利益」為要件。將刑之可罰性，限縮在
圖私人不法利益，排除圖利國庫之行為。台中縣大雅鄉九九隆量販店後方之三條道路
，分別為大雅鄉○○○路（坐落大雅鄉○○段一五０五之二號土地，屬台中縣政府所
有，管理者為大雅鄉公所），大雅鄉○○○路（坐落大雅鄉○○段一七一二之二及一
六六０之二地號土地均屬台中縣政府有，管理者均為大雅鄉公所）、大雅鄉○○○○
路（坐落大雅鄉○○段一五九七之三號土地，屬台灣省台中農田水利會所有，及大雅
鄉○○段一六三五之二號土地，屬台中縣政府所有，管理者為大雅鄉公所），皆屬「
供公眾通行之道路」。原判決認定乙○○縱然圖利台中縣政府、台中農田水利會等公
法人，仍非圖其私人不法利益，亦不構成圖利犯行，其適用法則尤無違誤。另檢察官
依己○○與丙○○之電話通訊監察譯文及證人張美雅之證詞，認定丙○○向己○○洩
漏附表三編號1、2二項工程之底價分別為八十六萬元及九十六萬元及另件工程之底價
為九萬五千元（或九十萬五千元）云云。但原判決附表三編號1工程之底價為八十五
萬九千五百元，編號2工程之底價為九十三萬三千元，與通訊監察內容不符，而其他
工程復無底價為九萬五千元或九十萬五千元之數目（原判決誤載為附表三編號三之工
程）。則原判決摒棄該等電話通訊監察譯文及證人張美雅之證詞，其採證仍無不當之
處。再依台中縣政府九十一年十月二十五日府工字第０九一二八三六六五００號函覆
內容：「經查本府所辦理工程其工程預算書編列之發包工作費內包商利潤，約為發包
工作費扣除包商管理費用及加值營業稅後金額百分之八」。己○○承包原判決附表三
等六項工程之總價僅七百萬四千元，縱因丙○○洩漏底價予己○○而獲得工程款一成
之不法利益，加上台中縣政府所稱合理利潤百分之八，己○○所獲得之總利潤亦僅一
成八。但己○○匯款予丙○○之數額卻多達三百十二萬二千七百三十元，超出其獲利
之範圍，顯與常理不符，公訴人指該等匯款即係己○○交付丙○○之賄款，尚乏實據
。原判決認該等匯款非為賄款，其理由雖有不同，但結論並無異致。末查刑事訴訟法
所稱依法應於審判期日調查之證據，係指與待證事實有重要關係，在客觀上顯有調查
必要性之證據而言，故其範圍並非漫無限制，必其證據與判斷待證事實之有無，具有
關連性，得據以推翻原判決所確認之事實，而為不同之認定，若僅係枝節性問題，或
所證明之事項已臻明瞭，當事人聲請調查之證據，欠缺其調查之必要性，原審未為無
益之調查，皆無違法可言。原判決既認定並無積極證據證明乙○○、丙○○圖利犯行
，則己○○因承包原判決附表三等六項工程有無獲取得標工程一成之不法利益，即與
待證事實無關，不具調查之必要性，原審未為無益之調查，仍無應於審判期日調查之
證據，未予調查之違法可言。檢察官上訴意旨置原判決上開明確論斷於不顧，對原審
取捨證據及證據證明力判斷之審判職權行使，任憑己見，或就同一證據資料為相異之
評價，或就不影響於判決本旨事項再為事實上之爭辯，均與法律規定得為第三審上訴
理由之違法情形，不相適合，其上訴為違背法律上之程式，應予駁回。
據上論結，應依刑事訴訟法第三百九十五條前段、第三百九十七條、第四百零一條，
判決如主文。
中　　　華　　　民　　　國　　九十三　　年　　　五　　　月　　三十一　　日
                              最高法院刑事第四庭
                                  審判長法官  紀　俊　乾
                                        法官  黃　正　興
                                        法官  劉　介　民
                                        法官  陳　東　誥
                                        法官  白　文　漳
      右正本證明與原本無異
                                              書  記  官
中　　　華　　　民　　　國　　九十三　　年　　　六　　　月　　　三　　　日
                                                                        Ｑ
